fi: Pullon täyttötila: Tyhjä; Esitäytetty; Muu
de: Flaschenfüllzustand: Leer; Vorgefüllt; Sonstiges
nl: Vulstatus van de fles: Leeg; Vooraf gevuld; Overig
ru: Состояние наполнения бутылки: Пустая; Предварительно заполненная; Другое
da: Flaskefyldtilstand: Tom; Forudfyldt; Andet
sk-SK: Stav naplnenia fľaše: Prázdna; Naplnená; Iné
th: สถานะการบรรจุขวด: ยังไม่ได้บรรจุ; บรรจุไว้ล่วงหน้า; อื่นๆ
zh-TW: 瓶子填充狀態: 空的; 預先填充; 其他
hr-HR: Stanje napunjenosti boce: Prazno; Unaprijed napunjeno; Ostalo
es: Estado de llenado de la botella: Vacío; Prellenado; Otros
pt-PT: Estado de enchimento da garrafa: Vazia; Pré-cheia; Outro
lt-LT: Butelio užpildymo būsena: Tuščias; Iš anksto užpildytas; Kita
sv: Flaskans fyllnadsstatus: Tömma; Förfylld; Övrigt
pl: Stan napełnienia butelki: Pusty; Wstępnie napełniony; Pozostałe
fr: État de remplissage de la bouteille: Vide; Pré-rempli; Autre
vi: Tình trạng đóng chai: Trống rỗng; Đã đầy sẵn; Khác
bg-BG: Състояние на пълнене на бутилката: Празно; Предварително напълнено; Друго
nb: Flaskens fyllingstilstand: Tømme; Forhåndsfylt; Annet
sl-SI: Stanje napolnjenosti steklenice: Prazno; Predhodno napolnjeno; Druga
tr: Şişe doluluk durumu: Boş; Ön dolumlu; Diğer
ko: 병 충전 상태: 비어 있음; 미리 채워짐; 기타
zh-CN: 瓶子填充状态: 空瓶; 预填充; 其他
it: Stato di riempimento della bottiglia: Vuoto; Pre-riempito; Altro
ja: ボトル充填状態: 空; 注入済み; その他
hu: Palack töltöttségi állapota: Üres; Előre töltött; Egyéb
cs: Stav naplnění láhve: Prázdná; Předem plněné; Jiné
ro-RO: Starea de umplere a sticlei: Gol; Preumplut; Altele
pt-BR: Estado de enchimento da garrafa: Vazio; Pré-preenchido; Outro
en: Bottle fill state: Empty; Pre-filled; Other
el: Κατάσταση πλήρωσης φιάλης: Άδειο; Προγεμισμένο; Άλλο